臺灣彰化地方法院刑事判決　　　　　　　95年度易字第1362號
公　訴　人　臺灣彰化地方法院檢察署檢察官
被　　　告　乙○○
輔　佐　人　甲○○
選任辯護人　陳青來律師
上列被告因竊盜案件，經檢察官提起公訴（95年度偵字第9791號
），被告於準備程序為有罪之陳述，經本院合議庭裁定本件由受
命法官獨任進行簡式審判程序，判決如下：
    主  文
乙○○竊盜，處有期徒刑陸月。如易科罰金，以新臺幣貳仟元折
算壹日。
    事  實
一、乙○○前因家庭暴力罪之傷害案件，經本院北斗簡易庭以94
    年度斗簡字第504號判決判處有期徒刑5月，嗣經本院以94年
    度簡上字第14號判決駁回上訴確定，尚未執行，未構成累犯
    。詎仍不知警惕，竟意圖為自己不法之所有，於民國95年10
    月23日16時30分許，在國有之濁水溪河川公地即彰化縣二水
    鄉○○○段R271地號土地上，以其父甲○○所有之挖土機及
    農用拼裝車各1部為工具，利用挖手機挖取現場之國有砂土
    ，再以拼裝車將盜挖之砂土載至甲○○所租用之南投縣竹山
    鎮○○里○○○段80之1號工寮附近之土地，共竊得2車之砂
    土，約10立方公尺。嗣於95年10月23日17時30分許，乙○○
    傾倒所竊之第3車砂土時，為警當場查獲，並扣得上開挖土
    機及農用拼裝車各1部。
二、案經彰化縣警察局田中分局報告臺灣彰化地方法院檢察署檢
    察官偵查起訴。
    理  由
一、本件被告乙○○所涉係死刑、無期徒刑、最輕本刑為3年以
    上有期徒刑之罪或高等法院管轄第一審案件以外之罪，並於
    本院行準備程序時就被訴事實為有罪之陳述，本院合議庭依
    刑事訴訟法第273條之1規定，經評議裁定由受命法官獨任行
    簡式審判程序。
二、上開事實，業據被告乙○○於本院審理時坦承不諱，復有經
    濟部水利署第四河川局執行違反水利法現場取締紀錄表、扣
    押物品目錄表、現場圖、現場照片附卷可資佐證，足徵被告
    之自白確與事實相符，本件事證明確，被告犯行應堪認定。
三、核被告乙○○所為，係犯刑法第320條第1項之竊盜罪。被告
    先後載運3車砂土，時間緊接，皆係出於一竊取之目的，應
    係接續之行為。爰審酌被告之素行非佳，前於94年間已因盜
    採國有砂土之案件，經臺灣高等法院臺中分院以95年度上訴
    字第1007號判決判處有期徒刑1年2月，因被告上訴，尚未確
    定，本件再次以相同手法於相同地號上盜採國有砂土，尤屬
    可惡，其為貪圖一己之利益，破壞國土，不僅造成屬於全民
    之國有財產之損害，亦對水土保持產生嚴重之危害，如遇天
    災大水，後果將由全民承受，實不足取，另被告犯後態度不
    佳，辯稱係整地之用云云，嗣後始坦承犯行，及被告當庭應
    答、表達能力，與一般人相較較為不足等一切情狀，量處如
    主文所示之刑，並諭知易科罰金之折算標準。末查，本件為
    警查扣之挖土機及農用拼裝車各1部，乃其父甲○○所有，
    並出借予被告使用乙節，業據被告供明在卷，復無其他積極
    證據足認該等物品確係其等所有，又非違禁物，自與刑法第
    38條之規定不符，爰不另為沒收之諭知。
據上論斷，應依刑事訴訟法第273條之1第1項、第299條第1項前
段，刑法第320條第1項、第41條第1項前段，刑法施行法第1條之
1，判決如主文。
本案經檢察官吳宗達到庭執行職務
中　　華　　民　　國　　96　　年　　1　　月　　 30　　日
                  刑事第六庭    法      官  林欣苑
以上正本證明與原本無異。
如不服本判決，應於判決送達後十日內向本院提出上訴狀 (須附
繕本)。
告訴人或被害人對於判決如有不服具備理由請求檢察官上訴者，
其上訴期間之計算係以檢察官收受判決正本之日期為準。
中　　華　　民　　國　　96　　年　　2　　月　　  1　　日
                                書  記  官  詹國立
附錄本案論罪科刑法條全文：
中華民國刑法第320條
（普通竊盜罪、竊佔罪）
意圖為自己或第三人不法之所有，而竊取他人之動產者，為竊盜
罪，處 5 年以下有期徒刑、拘役或 5 百元以下罰金。
意圖為自己或第三人不法之利益，而竊佔他人之不動產者，依前
項之規定處斷。
前二項之未遂犯罰之。
